【裁判字號】    95,交聲,438
【裁判日期】    950915
【裁判案由】    違反道路交通管理處罰條例聲明異議
【裁判全文】
臺灣士林地方法院交通事件裁定        95年度交聲字第438 號
原處分機關  臺北市交通事件裁決所
異  議  人
即受處分人  乙○○
上列受處分人因違反道路交通管理處罰條例案件，對於台北市交
通事件裁決所於民國95年4 月12日所為之處分（原處分案號：北
市裁二字第裁22-AEU369806號）聲明異議，本院裁定如下：
    主  文
異議駁回。
    理  由
一、按行為後法律或自治條例有變更者，適用行政機關最初裁處
    時之法律或自治條例；但裁處前之法律或自治條例有利於受
    處罰者，適用最有利於受處罰者之規定，行政罰法第5 條定
    有明文。查異議人即受處分人乙○○行為後，道路交通管理
    處罰條例第31條之1 第1 項業於民國（下同）94年12月28日
    修正公布，並於95年7 月1 日施行，經比較新舊法，關於汽
    車駕駛人於行駛道路時，使用手持式行動電話進行撥接或通
    話者，處汽車駕駛人新台幣（下同）3,000 元罰鍰之規定，
    均相同，依行政罰法第5 條規定，採從新從輕原則，自應適
    用行政機關最初裁處時之法律即修正前道路交通管理處罰條
    例第31條之1 第1 項規定論處，先予敘明。次按撥接或通話
    ，指有撥號、接聽、通話或數據通訊使用狀態者；汽車駕駛
    人於行駛道路時，使用手持式行動電話進行撥接或通話者，
    處3,000 元罰鍰，汽車駕駛人行駛道路禁止使用手持式行
    動電話實施及宣導辦法2 條第3 款規定、修正前道路交通管
    理處罰條例第31之1條 第1 項分別定有明文。
二、原處分意旨略以：異議人即受處分人乙○○於95年3 月15日
    14時55分許，駕駛車號0616-DE 號自用小客車，行經台北市
    ○○○路轉明德路時，經台北市政府警察局北投分局舉發「
    汽車駕駛人於行駛道路時，使用手持式行動電話進行撥接者
    」違規，爰依修正前道路交通管理處罰條例第31條之1 第1
    項裁處罰鍰3,000 元。
三、聲明異議意旨略以：當時員警在明德國中門口執勤，異議人
    自文林北路轉明德路方向行進，而員警卻從後面將我攔下來
    舉發，但異議人從頭到尾都沒有使用行動電話，員警之舉發
    顯與事實不符，解釋員警仍堅持開單，為此聲明異議云云。
四、經查：
  (1)異議人對其駕駛車號0616-DE 號自用小客車，行經台北市○
    ○○路轉明德路，為警以上述事由掣單舉發之事實，不加爭
    執，自堪認定。證人即舉發本件違規之台北市政  府警察局
    北投分局石牌派出所員警甲○○於本院結證稱：我是在致遠
    一路1 段的位置停等紅燈，發現異議人在明德路上手持行動
    電話，我有看到異議人在講話，我在致遠一停紅燈之後左轉
    ，仍然看到異議人在我前面講行動電話，所以我在明德路、
    西安街口將異議人攔停。我確定有看到異議人於車輛行進中
    打行動電話等語甚詳。按證人係依法執行勤務之公務員，與
    異議人並無仇怨，衡情應無故意攀誣異議人而自罹偽證重典
    之理。且依警方當時與異議人相距不過數公尺，舉發之時間
    為下午2 時55分許，應屬光線良好之時段，其間亦無何障礙
    阻擋其視線，以一般執勤員警之專業訓練而言，對於該等職
    務上事項之觀察程度自遠較一般人更為專注，其到庭證述之
    目擊、舉發經過，自堪採信。又參照異議人及證人庭呈之路
    線圖所示，異議人自文林北路轉明德路，於明德路口為警攔
    停舉發，為異議人所不爭；而異議人所稱其使用之00000000
    00號中華電信行動電話門號，經本院依職權函查結果，該門
    號於95年3 月15日14時46分許確有長達157 秒之撥接通話紀
    錄，基地台位置為台北市北投區○○○路250-262 號12樓等
    情，有中華電信行動資料查詢1 件在卷可按，核與異議人為
    警舉發之時間地點大致相符，顯見本案舉發並無違誤。
五、綜上所述，異議人所辯，要屬卸責之詞，委無足採，其有違
    規之事實甚明。原處分機關援引首揭規定，對異議人裁處罰
    鍰3,000 元，核無不當。本件異議為無理由，應予駁回。
據上論斷，應依道路交通案件處理辦法第19條，裁定如主文。
中    華    民    國    95    年    9     月    15    日
                  交通法庭法  官  朱瑞娟
以上正本證明與原本無異。
如不服本裁定，應於送達後5日內向本院提出抗告狀。
                          書記官  丁梅芬
中    華    民    國    95    年    9     月    22    日


司法院資訊處製作；財團法人民間司法改革基金會備份。
